---
title: "Primer TP"
author: "Alejandro Ramos Usaj"
date: "5/28/2022"
output: html_document
---

```{r}
aceptacion_beta_binom <- function(x){
  dbeta(x, 3, 5)*dbinom(50,300,x)
}

metropolis_hastings <- function(p_init, sigma, N, fun_aceptacion){
  #Acumulo todos los p
  p_acumulado <- vector('double', N)
  
  #El primer valor de p_n es el p inicial (p_init)
  p_n <- p_init
  
  #Itero N pasos de la cadena de Markov
  for(i in 1:N){
    p_acumulado[i] <- p_n
    #Genero un candidato w_n
    w_n <- p_n + rnorm(1, 0, sigma)
    prob_aceptacion <- fun_aceptacion(w_n)/fun_aceptacion(p_n)
    r_n <- min(1,prob_aceptacion)
    p_n <- sample(
      c(w_n, p_n), #Sampleo entre el candidato (w_n) y el valor actual (p_n)
      1, #Sampleo uno solo de los dos
      prob = c(r_n, 1 - r_n) #Probabilidad de exito y fracaso
    )
  }
  return(p_acumulado)
}
```


## (a)

Prior $Beta(3,5)$

$cp^{\alpha-1}(1-p)^{\beta-1}L(p|x)$

$cp^{\alpha-1}(1-p)^{\beta-1}kp^x(1-p)^{n-x}$

Saco las constantes $c$ y $k$ que no dependen de $p$ y me queda

$p^{\alpha-1}(1-p)^{\beta-1}p^x(1-p)^{n-x}$

Sumo los exponentes

$p^{\alpha-1+x}(1-p)^{\beta-1+n-x}$

Reemplazamos por los valores dados

$p^{3-1+50}(1-p)^{5-1+300-50}$

Resuelvo

$p^{52}(1-p)^{254}$

Que en notacion beta seria 

$Beta(53,255)$

Estimador bayes es $\mathbb{E}(X) = \frac{\alpha}{\beta+\alpha}=\frac{53}{255+53}=0.17$

## (b)

```{r}
output <- metropolis_hastings(
  0.5,
  0.01,
  50000,
  aceptacion_beta_binom
)
```

Graficamos para tratar de elegir el M

```{r}
plot(output,
     type = 'l')
```
Hago zoom en los primeros 10 mil valores

```{r}
plot(output,
     type = 'l',
     xlim = c(0,10000))
```

Excluimos los primeros 5000 datos 

```{r}
output_filtrado <- output[5001:length(output)]
```


## (c)

Graficamos la densidad de la distribucion beta posterior analitica y la densidad de la distribucion posterior aproximada

```{r}
plot(
  seq(0,1,0.001),
  dbeta(
    seq(0,1,0.001),
    53, 255
  ),
  type = 'l',
  col = 'red',
  lty = 'dashed'
)
lines(density(output_filtrado))
```
Comparamos la esperanza de la distribucion beta posterior analitica que es `r 53/(255+53)` mientras que la media de la distribucion posterior aproximada es `r mean(output)`.

# 2

```{r}
aceptacion_unif_multinom <- function(x){
  dunif(x, 0, 1)*dmultinom(
      c(13,210,240), 
      463,
      prob = c(
      x^2, 2*x*(1-x), (1-x)^2  
      )
    )
}

output_2 <- metropolis_hastings(
  0.5, 
  0.01,
  50000,
  aceptacion_unif_multinom
)
```


Graficamos el total de la simulacion

```{r}
plot(output_2,
     type = 'l')
```
Hago zoom en los primeros 10 mil valores

```{r}
plot(output_2,
     type = 'l',
     xlim = c(0,10000))
```

Excluimos los primeros 5000 datos 

```{r}
output2_filtrado <- output_2[5001:length(output_2)]
```


## (c)

Graficamos la densidad de la distribucion beta posterior analitica y la densidad de la distribucion posterior aproximada

```{r}
plot(
  density(output2_filtrado)
  )
```







