---
title: "Trabajo Practico 3"
author: "Alejandro Ramos Usaj y Iair Embon"
date: '2022-07-07'
output: html_document
---
Cargo librerias que vamos a utilizar
```{r}
library(tidyverse)
```

Cargo los datos
```{r}
root <- rprojroot::is_rstudio_project
basename(getwd())

titles_train <- read.csv(root$find_file("Mixtos/titles_train.csv"))
credits_train <- read.csv(root$find_file("Mixtos/credits_train.csv"))
```

# 1

Primero tengo que normalizar la base de datos de entrenamiento que tiene muchos generos metidos en una sola columna. Queremos que cada genero sea una sola columna y que tenga un valor de 1 indicando si esa fila pertenece a ese genero y 0 de otra manera. 

Para esto en primer lugar eliminamos de las filas con el genero de las peliculas a todos los caracteres que no corresponden con letras o comas. De esta manera deberiamos quedarnos con una estructura que sea "genero1, genero2, ..., generoN". De ahora en mas comprobamos el procedimiento extrayendo 10 datos aleatoriamente del dataframe resultante posterior a la manipulacion.
```{r}
titles_train %>% 
  mutate(genres = str_replace_all(genres,"[^A-Za-z,]","")) %>%
  slice_sample(n = 10) %>%
  pull(genres)
```

A continuacion usamos la funcion de `separate_rows` para separar los generos por coma de manera que cada uno sea una fila nueva. 
```{r}
titles_train %>% 
  mutate(genres = str_replace_all(genres,"[^A-Za-z,]","")) %>% 
  separate_rows(genres, sep = ',') %>% 
  slice_sample(n = 10) %>%
  select(title, genres)
```

Proximamente generamos una columna dummy nueva con todos valores de 1 para usar como valores cuando pasemos el dataframe a formato wide. Asimismo filtramos aquellas filas que quedaron sin ningun genero (sin caracteres) como consecuencia de la funcion `separate_rows`.
```{r}
titles_train %>% 
  mutate(genres = str_replace_all(genres,"[^A-Za-z,]","")) %>% 
  separate_rows(genres, sep = ',') %>% 
  mutate(dummy = 1) %>% filter(genres != '') %>% 
  slice_sample(n = 10) %>%
  select(title, genres, dummy)
```

Por ultimo vamos a usar la funcion `pivor_wider` para convertir el dataframe de formato long (como esta ahora, con filas repetidas para distintos titulos) a formato wide donde cada genero corresponda a una columna con valores dados por la columna dummy. 
```{r}
titles_train %>% 
  mutate(genres = str_replace_all(genres,"[^A-Za-z,]","")) %>% 
  separate_rows(genres, sep = ',') %>% 
  mutate(dummy = 1) %>% filter(genres != '') %>% 
  pivot_wider(names_from = genres, values_from = dummy) %>% 
  slice_sample(n = 10) %>%
  select(title, comedy:sport)
```

Finalmente reemplazamos aquellos valores que quedaron como `NA` con un 0 indicando que ese genero no pertenece a ese titulo y escribimos todo el procedimiento anterior en un solo bloque. 
```{r}
titles_train_trans <- titles_train %>% 
  mutate(genres = str_replace_all(genres,"[^A-Za-z,]","")) %>% 
  separate_rows(genres, sep = ',') %>% 
  mutate(dummy = 1) %>% filter(genres != '') %>% 
  pivot_wider(names_from = genres, values_from = dummy) %>% 
  mutate(across(comedy:sport, ~ replace_na(.x, 0))) 
```

Por ultimo podria ser interesante tener una columna que cuente cuantos generos tiene un determinado titulo y para esto vamos a agregar una columna nueva sumando los 1 para todas las columnas correspondientes a los distintos generos. 
```{r}
titles_train_trans <- titles_train_trans %>% mutate(cant_genres = rowSums(across(comedy:sport)))
```

Solo falta normalizar la columna correspondiente a los paises encargados de la produccion. Sin embargo hay demasiados paises involucrados, muchos mas que en el caso de los generos lo que nos dejaria con demasiadas columnas con muchos valores en 0. 
```{r}
titles_train_trans <-  titles_train_trans %>% 
  mutate(production_countries = str_replace_all(production_countries,"[^A-Za-z,]","")) %>% 
  separate_rows(production_countries, sep = ',') %>% 
  distinct(id, .keep_all = T)
```

<<<<<<< HEAD
Podemos comprobar tambien la frecuencia de cada pais para ver que tan concentrados estan los datos alrededor de determinados paises. 
=======
Si quisieramos ir por la otra via podemos comprobar tambien la frecuencia de cada pais para ver que tan concentrados estan los datos alrededor de determinados paises. 

>>>>>>> 2b4f452e03a2f57fd95c8871a1a28b1e3d056fdb
```{r}
titles_train %>% 
  mutate(production_countries = str_replace_all(production_countries,"[^A-Za-z,]","")) %>% 
  separate_rows(production_countries, sep = ',') %>% 
  filter(production_countries != '') %>%
  count(production_countries) %>% 
  ggplot(aes(x = production_countries, y = n)) +
  geom_col() + theme(axis.text.x = element_blank())
```

Vemos que hay unos pocos paises que concentran la mayoria de los datos. Generamos entonces 10 factores y el resto quedan como "otros".
```{r}
titles_train_countries_wide <- titles_train_trans %>%
  mutate(production_countries = str_replace_all(production_countries,"[^A-Za-z,]","")) %>% 
  separate_rows(production_countries, sep = ',') %>% 
  filter(production_countries != '') %>%
  mutate(production_countries = fct_lump_n(production_countries, 10, other_level = "Otros"))
```

Podemos comprobar de nuevo como queda la distribucion de factores posterior a esta manipulacion.
```{r}
titles_train_countries_wide %>% count(production_countries) %>% 
  ggplot(aes(x = production_countries, y = n)) +
  geom_col()
```

El factor 'Otros' recopila bastantes valores. Puede que mas adelante sea mas conveniente crear una sola columna que sea "US" u "Otros" para condensar mejor la distribucion pero ahora procedemos de esta manera. 

Ahora si podemos replicar el abordaje que seguimos con el genero y convertir cada factor en una columna separada. Lo unico que hay que hacer es eliminar los duplicados porque hay peliculas que titulos repetidos dado que tenian distintos paises asignados pero estos distintos paises se convirtieron en la misma categoria dejando a las filas como repetidas. 
```{r}
titles_train_countries_wide <- titles_train_trans %>% 
  mutate(dummy = 1) %>% 
  na_if("") %>%
  distinct() %>%
  pivot_wider(names_from = production_countries, values_from = dummy) %>% 
  mutate(
    across(any_of(levels(titles_train_trans$production_countries)), ~ replace_na(.x, 0))
    )
```

## a)
```{r}
titles_train %>% 
  mutate(genres = str_replace_all(genres,"[^A-Za-z,]","")) %>% 
  separate_rows(genres, sep = ',') %>% filter(genres != '') %>%
  ggplot(
    aes(x = genres, y = imdb_score)
  ) +
    geom_boxplot()+
  theme(axis.text.x = element_text(angle = 45, hjust=1))
```
## b)

Exploramos el puntaje a lo largo de los años
```{r}
titles_train %>% 
  mutate(genres = str_replace_all(genres,"[^A-Za-z,]","")) %>% 
  separate_rows(genres, sep = ',') %>% filter(genres != '', !is.na(imdb_score)) %>%
  ggplot(aes(x= release_year, y=imdb_score)) +
    geom_line() +
    geom_point()
   
```

Ahora lo hacemos en base al genero
```{r}
titles_train %>% 
  mutate(genres = str_replace_all(genres,"[^A-Za-z,]","")) %>% 
  separate_rows(genres, sep = ',') %>% filter(genres != '', !is.na(imdb_score)) %>%
  ggplot(aes(x=release_year, y=imdb_score, color = genres)) +
    geom_line() +
    facet_wrap("genres") +
   theme(axis.text.x = element_text(angle = 45, hjust=1))
   
```

## c)

Para explorar lo pedido, se combinan el dataframe que contiene la informacion de las personas que ocupan rol de director o actor, y el dataframe que contiene la informacion del puntaje imdb, utilizando la columna llave "id". Luego se imprimen los 10 actores o directores que mejores y peores puntajes tienen.
```{r}
# Primero combino credits_train con titles_train utilizando la columna "id"
titulos_creditos_combinados<- inner_join(titles_train, credits_train, by = "id")

# Veo los 10 actores o directores que mejores puntajes tienen
titulos_creditos_combinados %>%
  group_by(titulos_creditos_combinados$person_id) %>%
  summarise(mean = mean(imdb_score)) %>%
  top_n(10)

# Veo los 10 actores o directores que peores puntajes tienen
titulos_creditos_combinados %>%
  group_by(titulos_creditos_combinados$person_id) %>%
  summarise(mean = mean(imdb_score)) %>%
  top_n(-10)

```

## d)

Se tomara la columna imdb_votes como una medida de popularidad, suponiendo que la cantidad de votos estaria asociado con la cantidad de personas que ven un film determinado.
Pareceria ser que la cantidad de votos y el puntaje esta asociado de manera postiva.
```{r}
titles_train %>%
  ggplot(aes(imdb_votes, imdb_score)) +
    geom_point()

# ahora me fijo en los que tienen menos de 250000 votos
titles_train %>%
  ggplot(aes(imdb_votes, imdb_score)) +
    geom_point() +
    xlim(0,250000)
```

# 2

Agarro el df que tenia los paises en una coluna, y agrupo todos los que son menores de 5 en la categoria "otros"
```{r}
titles_train_trans_OtrosPaises <- titles_train_trans %>%
  mutate(production_countries = str_replace_all(production_countries,"[^A-Za-z,]","")) %>% 
  separate_rows(production_countries, sep = ',') %>% 
  filter(production_countries != '',!is.na(imdb_score)) %>%
  mutate(production_countries = fct_lump_min(production_countries, 5, other_level = "Otros"))
```

## a

Corro un modelo lineal para predecir el puntaje de imdb con production_countries. El modelo es de efectos fijos.
```{r}
m_EfectosFijos <- lm(imdb_score ~ production_countries, data = titles_train_trans_OtrosPaises)

summary(m_EfectosFijos)
```

## b

Corro un modelo lineal multiple mixto para predecir el puntaje de imdb con production_countries. El modelo tiene la intercept como efecto fijo, mas un efecto aleatorio por production_countries.
```{r}
library(lme4)
m_InterceptAleatoria <- lmer(imdb_score ~ (1|production_countries), data = titles_train_trans_OtrosPaises)

summary(m_InterceptAleatoria)
ranef(m_InterceptAleatoria)
```

## c

Uilizando el script realizado por el profesor en clase, grafico las intercepts fijas y aleatorias 
```{r}
# calculo en numero de casos de production_countries
n_casos_production_countries = titles_train_trans_OtrosPaises %>% 
  group_by(production_countries) %>% 
  summarise(num_cases = n()) %>% 
  pull(num_cases)

# Obtengo intercepts aleatorios con fit_3
lmm_intercepts = ranef(m_InterceptAleatoria)[['production_countries']][,1] +fixef(m_InterceptAleatoria)[['(Intercept)']]

# Obtengo intercepts fijos con fit_1
fixed_intercepts = as.array(m_EfectosFijos$coefficients) 
# le sumo la intercept a cada beta del modelo fijo para que esten mas cercanos a las intercept del modelo mixto y los pueda comparar
fixed_intercepts = c(fixed_intercepts[1],
                     as.array(m_EfectosFijos$coefficients)[2:length(fixed_intercepts)]+fixed_intercepts[1])

# Grafico efectos fijos vs efectos aleatorios, incluyendo el tamano de muestra como size
tibble(lmm = lmm_intercepts, 
       fixed = fixed_intercepts, 
       num_cases = n_casos_production_countries,
       pr_count = sort(unique(titles_train_trans_OtrosPaises$production_countries))) %>%
  mutate(rn = row_number()) %>% 
  pivot_longer(c(fixed, lmm)) %>% 
  ggplot(aes(x = rn, y = value, label= pr_count, color = name)) +
  geom_point(aes(size = num_cases), alpha = 0.5) +
  geom_text(hjust=0, vjust=0) +
  theme_bw()

## En el grafico se puede ver que los paises que tienen una mayor cantidad de casos los afecta menos si se utiliza un modelo de efectos aleatorios o un modelo de efectos fijos. Cuando los paises tienen pocos casos, desde el modelo de efectos aleatorios, se acercan mas hacia la media, en comparacion con lo que hace con esos mismos paises el modelo de efectos fijos. 
```



-----

En el punto 4 fijar un parametro de penalizacion
