---
title: "Trabajo Practico 2"
author: "Iair Embon & Alejandro Ramos Usaj"
date: '2022-06-18'
output: html_document
---


#1 

```{r}
# cargo los datos
root <- rprojroot::is_rstudio_project
basename(getwd())

data <- read.csv(root$find_file("GLM/encuesta.csv"))

# divido en entrenamiento y testeo 
library(dplyr)

entrenamiento <- data %>%
  slice_sample(prop = 0.8)

testeo <- data %>%
  slice(-pull(entrenamiento,X))

```

#2 

>Llamamos Q a la pregunta Q28

#3

>El problema teorico de usar una regresion lineal es que la veriable de  respuestas Y no es escalar, es decir, las distancias entre cada unidad no son equivaletes. 
Segun Agresti (2015), el modelo de regresion lineal podria utilizarse para ver que variables afectan Y pero presentaria algunas limitaciones, tales como no obtener un claro punto de corte para cada categoria J, (VER PAG 214, NO ENTIENDO NADA JAJA) 

>El porblema teorico al momento de usar una regresion multinomial para estos datos seria que no aprovecharia la caracteristica ordinal de la variable de respuesta.
Un modelo ordinal utilizaria muchos menos parametros, ya que el slope no dependeria de cada categoria como sucede en el modelo multinomial.

#4

>Este modelo supone que las respuestas Y corresponden a una variable del tipo ordinal con J categorias. Se puede usar con una funcion de link probit o logit, siendo la variable a predecir la probabilidad acumulada de Y menor o igual a un determinado J. En este modelo, la intercept es diferente para cada J, mientras que el slope es el mismo.

#5

```{r}
library(MASS)
library(tidyverse)

# exloro la variable age
hist(entrenamiento$age)
# hay una edad que tiene 353 años, y uno de 99. quizas es mejor sacar esos dos

# exploro Q28
hist(entrenamiento$Q28)
table(entrenamiento$Q28)
# es raro porque hay 24 casos con respuesta 0,

# exploro Q28 en funcion de la edad.
plot(entrenamiento$age, entrenamiento$Q28, xlim = c(10,100))

# corro el modelo
m <- polr(as.factor(Q28) ~ age, data = entrenamiento, method = "logistic")
summary(m)

# predigo Q28 en funcion de la edad
predicciones <- predict(m, testeo)

```

#6

```{r}
# primero corremos el modelo
m2 <- polr( as.factor(Q9) ~ age, data = entrenamiento, method = "logistic")
summary(m2)

# hago las predicciones con el modelo de testeo
predicciones2 <- predict(m2, testeo)
hist(as.numeric(predicciones2))
table(predicciones2)

# estimo la probabilidad de que una persona de 25 anos este al menos de acuerdo con la frase "me gustan las armas"

# viendo las predicciones2, es claro que la probabiliad estimada es de 1
# el codigo para corroborarlo seria el siguiente
predicciones3 <- predict(m2, testeo, type = "p")

max.prob <- rep(NaN, nrow(testeo))

for (i in 1:length(max.prob)) {
     index.max <- which.max(predicciones[i,])
     max.prob[i] <- index.max[[1]]}

table(max.prob)

```


#7

```{r}

# vamos a elegir una link function basados la que tenga un resultado menor en la funcion de perdida

# corro varios modelos cada uno con su link function
link_functions <- c("logistic", "probit", "loglog", "cauchit")

varios_modelos <- link_functions %>%
  map(
  ~ polr(as.factor(Q28) ~ age, data = entrenamiento, method = .x)
)

# realizo predicciones en el df de testeo y saco la funcion de perdida del ejercicio 7
funcion_de_perdida <- rep(NaN, length(varios_modelos))

for (i in 1:length(varios_modelos)) {
  predicciones <- predict(varios_modelos[[i]], testeo)
  funcion_de_perdida[i] <- sum(abs(as.numeric(testeo$Q28) - as.numeric(predicciones)))/nrow(testeo)
}

index_min <- which.min(funcion_de_perdida)

# la link function que tiene menor error segun la funcion de perdida implementada es:
link_functions[index_min]
```








