---
title: "Trabajo Practico 2"
author: "Iair Embon & Alejandro Ramos Usaj"
date: '2022-06-18'
output: html_document
---


#1 

```{r}
# cargo los datos
root <- rprojroot::is_rstudio_project
basename(getwd())

data <- read.csv(root$find_file("GLM/encuesta.csv"))

# divido en entrenamiento y testeo 
library(dplyr)

entrenamiento <- data %>%
  slice_sample(prop = 0.8)

testeo <- data %>%
  slice(-pull(entrenamiento,X))

```

#2 

>Llamamos Q a la pregunta Q28

#3

>El problema teorico de usar una regresion lineal es que la veriable de  respuestas Y no es escalar, es decir, las distancias entre cada unidad no son equivaletes. 
Segun Agresti (2015), el modelo de regresion lineal podria utilizarse para ver que variables afectan Y pero presentaria algunas limitaciones, tales como no obtener un claro punto de corte para cada categoria J, (VER PAG 214, NO ENTIENDO NADA JAJA) 

>El porblema teorico al momento de usar una regresion multinomial para estos datos seria que no aprovecharia la caracteristica ordinal de la variable de respuesta.
Un modelo ordinal utilizaria muchos menos parametros, ya que el slope no dependeria de cada categoria como sucede en el modelo multinomial.

#4

>Este modelo supone que las respuestas Y corresponden a una variable del tipo ordinal con J categorias. Se puede usar con una funcion de link probit o logit, siendo la variable a predecir la probabilidad acumulada de Y menor o igual a un determinado J. En este modelo, la intercept es diferente para cada J, mientras que el slope es el mismo.

#5

```{r}
library(MASS)

# exloro la variable age
hist(entrenamiento$age)
# hay una edad que tiene 353 años, y uno de 99. quizas es mejor sacar esos dos

# exploro Q28
hist(entrenamiento$Q28)
table(entrenamiento$Q28)
# es raro porque hay 24 casos con respuesta 0,

# exploro Q28 en funcion de la edad.
plot(entrenamiento$age, entrenamiento$Q28, xlim = c(10,100))

# corro el modelo
m <- polr( as.factor(Q28) ~ age, data = entrenamiento, method = "logistic")
summary(m)

# predigo Q28 en funcion de la edad en el dataframe de testeo
predicciones <- predict(m, testeo)
hist(as.numeric(predicciones))
table(predicciones)

# corro el modelo usando una funcion de link loglog
m2 <- polr( as.factor(Q28) ~ age, data = entrenamiento, method = "loglog")
summary(m2)

# predigo Q28 en funcion de la edad en el dataframe de testeo
predicciones <- predict(m2, testeo)
hist(as.numeric(predicciones))
table(predicciones)
```









